臺灣高等法院交通事件裁定　　　　　　　　　　　　九十三年度交抗字第五四一號
　　抗　告　人
　　即受處分人　甲○○
右抗告人因違反道路交通管理處罰條例案件，不服臺灣臺北地方法院九十三年度交聲
字第三七二號，中華民國九十三年六月三十日裁定，提起抗告，本院裁定如左：
    主  文
抗告駁回。
    理  由
一、按汽車駕駛人拒絕接受道路交通管理處罰條例第三十五條第一項之酒精濃度測試
    之檢定者，處新臺幣六萬元罰鍰，並當場移置保管其車輛及吊銷其駕駛執照，道
    路交通管理處罰條例第三十五條第三項前段定有明文。又汽車駕駛人，曾依第三
    十五條第三項前段之規定吊銷駕駛執照者，三年內不得考領駕駛執照，同條例第
    六十七條第二項復有明定。
二、抗告人即受處分人甲○○於民國九十三年三月五日十五時三十分許，駕駛車牌號
    碼七Ｅ─七二四九號自用小客車，行經臺北市○○路○段、興隆路四段，因沿途
    鳴按喇叭及未繫安全帶行駛，而為當時於該地值勤職務之臺北市政府警察局文山
    第一分局交通分隊員警鄭坤賀攔停予以稽查，稽查時員警因發現甲○○身上有酒
    味，便以無線電請巡邏員警范佐銧攜帶酒測器到場，欲對受處分人進行酒精濃度
    測試，詎受處分人拒絕接受酒精濃度測試，便以臺北市政府警察局舉發違反道路
    交通管理事件通知單逕行舉發，原處分機關乃依道路交通管理處罰條例第三十五
    條第三項之規定，裁處受處分人罰鍰新臺幣六萬元，並吊銷駕駛執照，三年內禁
    考。
三、抗告意旨略以：受處分人已於原審一再聲明並未喝酒，值勤員警故意入受處分人
    於罪，且本案並無證據或酒測報告，原審僅以員警片面之詞認定受處分人有違規
    行為，顯有不當。又本案是當天下午四時許發生，受處分人當天晚上到轄區派出
    所報案並填具申訴書，若當天受處分人已喝醉，應無法於短短二、三個小時內到
    轄區派出所備案及申訴云云。
四、經查：受處分人於前開時間地點駕駛上開自用小客車違規未繫安全帶行駛，經警
    攔檢後發覺有酒精濃度測試檢定之必要而受處分人拒絕之事實，業據證人即員警
    鄭坤賀以具結擔保其供述之真實性並在負擔偽證罪之心理處罰狀態下證稱：「那
    天三月五日下午三點半時，我執勤，經過木新路三段，經過時，我看到對向有部
    車號七Ｅ─七二四九自小客車，行駛道路時，沿途一直按喇叭，我回頭攔車，把
    他攔下來，問他什麼事，攔車之前，我看他沒有繫安全帶，我先向違規人說他沒
    有繫安全帶，問他為何按喇叭，他說前方的車開太慢才按喇叭，我問他違規事實
    時，他身上的酒味很重」「我當面問他有無喝酒，他明白告訴我說，有喝酒，然
    後我就先請外面的同仁范佐銧送酒測器來，等那位同仁來時，那位當事人就猛灌
    水，我們制止他，請他酒測，當事人說不要酒測，我告訴他說，若是拒絕酒測，
    我們依三十五條第三項告發他拒絕酒測之規定，吊銷駕照，車輛當場保管，駕駛
    人明白說，不要酒測，開單沒有關係，當時已經出示
    確定後，依規定舉發，沒有繫安全帶，還有拒絕酒測兩項違規」等語（見原審卷
    第十五頁反面至第十六頁），證人即員警范佐銧亦以具結擔保其供述之真實性並
    在負擔偽證罪之心理處罰狀態下證稱：「同仁鄭坤賀無線電呼叫支援，我當時為
    車巡勤務，所以隨車攜帶酒測器，所以過去支援，到達那邊時，證人鄭坤賀接了
    酒測機後走向鄭坤賀機車旁，要向異議人進行酒測，那時要求當事人進行酒測，
    當事人拒絕，鄭坤賀當時有把當事人的權益告知他，包括酒駕拒絕會罰最高額，
    且會扣車，當事人就大聲喊說，我不要測，之後就零星的爭執，當時就是酒醉了
    ，站不穩，一直往馬路中間衝，說要去給車撞，為了保護他的安全，我拉他回來
    ，他就說我碰他，打他，我又沒有打他」「（當時提到不要酒測，開單也沒有關
    係？）有這樣說，這是拒絕酒測之前說的，酒測機拿過去他就這樣說，不要酒測
    ，開單沒有關係」等情（見原審卷第三十頁反面至第三一頁），並有臺北市政府
    警察局舉發違反道路交通管理事件通知單影本（見原審卷第二十頁）、臺北市政
    府警察局文山第一分局九十三年三月十八日北市警文一分交字第○九三六○六七
    八七○○號書函影本（見原審卷第八至九頁）在卷可稽，可知受處分人當時確有
    上開之違規情形。又證人鄭坤賀、范佐銧為執行交通勤務之公務員，對於記明用
    路人違規相關情事，為其業務內之事項，其觀察程度自較一般人更為專注，應無
    誤認之可能。再參以證人鄭坤賀及范佐銧與受處分人素不相識，並無宿怨，自應
    無甘冒自身觸犯偽證罪之風險而設詞誣攀受處分人之理，故證人即警員鄭坤賀及
    范佐銧之證言，應為平允可信。受處分人有前揭之違規行為，堪以認定。另受處
    分人所辯於當日晚間即提出申訴，顯不影響前開拒絕酒測事實之認定，所辯上情
    ，均無足採。
五、原審法院因而認受處分人確有前揭違規行為，原處分機關依前揭規定，裁處受處
    分人罰鍰六萬元，並吊銷駕駛執照，三年內禁考，核無違誤，因而駁回受處分人
    異議之聲明，經核並無不合。受處分人所提抗告為無理由，應予駁回。
據上論結，應依道路交通管理處罰條例第八十九條、道路交通案件處理辦法第二十六
條、刑事訴訟法第四百十二條，裁定如主文。
中　　　華　　　民　　　國　　九十三　　年　　　七　　　月　　二十六　　日
                              臺灣高等法院交通法庭
                                  審判長法  官  楊　照　男
                                        法  官  江　振　義
                                        法  官  王　詠　寰
右正本證明與原本無異。
不得再抗告。
                                        書記官  駱　麗　君
中　　　華　　　民　　　國　　九十三　　年　　　七　　　月　　二十六　　日
